【裁判字號】    98,上訴,157
【裁判日期】    980319
【裁判案由】    毒品危害防制條例
【裁判全文】
臺灣高等法院臺南分院刑事判決    98年度上訴字第157號
上  訴  人  臺灣嘉義地方法院檢察署檢察官
上  訴  人
即  被  告  甲○○
                    (現另案於台灣嘉義監獄鹿草分監執行中)
上  訴  人
即  被  告  乙○○
共      同
選任辯護人  楊漢東  律師（扶助律師）
上列上訴人因毒品危害防制條例案件，不服臺灣嘉義地方法院97
年度訴字第918號中華民國97年12月31日第一審判決（起訴案號
：臺灣嘉義地方法院檢察署97年度偵字第5185號），提起上訴，
本院判決如下：
    主  文
原判決關於甲○○所犯附表所示編號第一、二、三、六、七、八
部分及定執行刑部分均撤銷。
甲○○共同犯如附表所示編號第一、二、三、六、七、八之罪，
各處如附表各該編號所示之刑。扣案之第二級毒品甲基安非他命
伍拾壹包（驗餘含伍拾壹個夾鏈袋、伍拾壹張標籤及肆張白紙重
量合計參參點零玖柒公克）均沒收銷毀之，上開毒品甲基安非他
命外包裝夾鏈袋伍拾壹個均沒收、電子磅秤壹台、門號0000
000000、0000000000、0000000000
、0000000000號行動電話肆支（均含ＳＩＭ卡各壹枚
）及帳冊壹本均沒收。未扣案之販賣第二級毒品所得新臺幣玖仟
伍佰元由甲○○、乙○○連帶沒收，如全部或一部不能沒收時，
以其財產抵償之；未扣案之販賣第二級毒品所得新臺幣壹仟元由
甲○○、乙○○與共犯谷傳水連帶沒收，如全部或一部不能沒收
時，以其財產抵償之。
其他上訴駁回。
甲○○所犯如附表編號第四、五號所示之刑（駁回部分）與編號
第一、二、三、六、七、八之罪部分所示之刑（撤銷部分），應
執行有期徒刑拾年。扣案之第二級毒品甲基安非他命伍拾壹包（
驗餘含伍拾壹個夾鏈袋、伍拾壹張標籤及肆張白紙重量合計參參
點零玖柒公克）均沒收銷毀之，上開毒品甲基安非他命外包裝夾
鏈袋伍拾壹個均沒收、電子磅秤壹台、門號0000000000號、0000
000000號、0000000000號、0000000000號行動電話肆支（均含Ｓ
ＩＭ卡各壹枚）及帳冊壹本均沒收。未扣案之販賣第二級毒品所
得新臺幣玖仟伍佰元由甲○○、乙○○連帶沒收，如全部或一部
不能沒收時，以其財產抵償之；未扣案之販賣第二級毒品所得新
臺幣壹仟元由甲○○、乙○○與共犯谷傳水連帶沒收，如全部或
一部不能沒收時，以其財產抵償之。
    事    實
一、甲○○於民國 (下同）95年間因施用第二級毒品案件，經臺
    灣嘉義地方法院判處有期徒刑五月，如易科罰金以新臺幣一
    千元折算一日確定，至97年3月25日易科罰金執行完畢，猶
    不知悔改，復與其妻乙○○基於共同販賣第二級毒品甲基安
    非他命以營利之犯意聯絡，自97年5月中旬間某日起至97年7
    月19日止，由甲○○向真實姓名年籍不詳綽號「大粒仔」之
    成年男子購入數量不詳之第二級毒品甲基安非他命及於97年
    年6月11日向丙○○以每兩（約三七‧五公克）新臺幣（下
    同）十萬元價格購入第二級毒品甲基安非他命後，在嘉義市
    ○○街89號1樓之2及嘉義市○○街41號租屋處，以其所有之
    電子磅秤、夾鏈袋進行分裝，另由乙○○在分裝完成之各夾
    鏈袋上標示價格，並記載交易內容於帳冊，再以甲○○所有
    門號0000000000號、0000000000號、0000000000號及乙○○
    所有門號0000000000號行動電話為聯絡工具，於如附表編號
    一至七所示之時間、地點，以如附表編號一號至七號所示之
    方式、價格，販賣第二級毒品甲基安非他命予如附表編號一
    號至七號所示之谷傳水等人營利，另於如附表編號八所示之
    時間、地點，委由與甲○○、乙○○有共同販賣第二級毒品
    甲基安非他命以營利之犯意聯絡之谷傳水，以如附表編號八
    所示之方式、價格，販賣第二級毒品甲基安非他命予如附表
    編號八所示之人營利。嗣於97年7月19日下午4時30分許，在
    嘉義市○○街89號1樓之2扣得第二級毒品甲基安非他命51包
    （驗餘含51個夾鏈袋、51張標籤及4張白紙重量合計33‧097
    公克）、上開行動電話4支（均含ＳＩＭ卡各1枚），及甲○○所有供販賣第二級毒品甲基安非他命所用電子磅秤1台、
    帳冊1本，始悉上情。
二、案經嘉義市政府警察局第二分局報告臺灣嘉義地方法院檢察
    署檢察官偵查起訴。
    理    由
甲、程序部分：按被告以外之人於審判外之陳述，經當事人於審
    判程序同意作為證據，法院審酌該言詞陳述或書面陳述作成
    時之情況，認為適當者，亦得為證據。當事人、代理人或辯
    護人於法院調查證據時，知有第159條第1項不得為證據之情
    形，而未於言詞辯論終結前聲明異議，視為有前項之同意，
    刑事訴訟法第159條之5定有明文。查本件認定事實所引用之
    供述證據，經原審及本院於審理時提示被告甲○○、乙○○
    及其辯護人均表示無意見，迄於言詞辯論終結前亦未聲明異
    議，可認為同意作為證據，本院審酌該供述證據之取得過程
    並無瑕疵，與本案待證事實間復具有相當之關聯性，以之為
    本案證據尚無不當，自得採為證據，先予明。
乙、實體部分：
    一、訊據上訴人即被告甲○○、乙○○對曾於附表編號一號
        至七號所示之時間、地點以附表所示之方式、價格，販
        賣第二級毒品甲基安非他命予谷傳水等人，另於如附表
        編號八所示之時間、地點與谷傳水共同販賣第二級毒品
        甲基安非他命予綽號「角鐵」以營利等情，業據其在偵
        查、原審及本院審理時場承認 (詳偵查卷第65頁、第75
        頁至第77頁、第90頁至第95頁、第319頁、原審卷第69
        頁、第75頁、第76頁、第101頁至第116頁、本院98年2
        月26日筆錄)，核與證人谷傳水（詳偵查卷第46頁、第
        47頁、第49頁至第51頁、第125頁、第137頁）、簡嘉佑
        （詳偵查卷第299頁、第300頁）、蔡金城（詳偵查卷第
        316頁、第330頁、第331頁）等於偵查中結證證述情節
        相符，並有臺灣大哥大資料查詢（附於原審卷第94頁）
        、遠傳資料查詢（附於原審卷第96頁）、亞太行動資料
        查詢（附於原審卷第97頁）附卷可稽，復有白色結晶51
        包、上開行動電話4支（均含ＳＩＭ卡各一枚）、電子
        磅秤1台及帳冊1本扣案可資佐證。而扣案之白色結晶，
        經行政院衛生署管制藥品管理局鑑定結果，檢出第二級
        毒品甲基安非他命成分（驗餘含51個夾鏈袋、51張標籤
        及4張白紙合計重33‧097公克）等情，有該局97年8月5
        日管檢字第0970007747號鑑定書）在卷可按（附於偵查
        卷第41頁、第42頁），堪認被告2人上開自白核與事實
        相符，犯行均堪以認定。
    二、查甲基安非他命屬毒品危害防制條例第2條第2項第2款
        所列之第二級毒品，被告甲○○、乙○○竟意圖營利而
        販賣，核其所為，均係犯毒品危害防制條例第4條第2項
        之販賣第二級毒品罪。被告甲○○、乙○○就附表編號
        一至七所示犯行；被告甲○○、乙○○、谷傳水就附表
        編號八所示犯行，有犯意之聯絡及行為之分擔，均為共
        同正犯。其因販賣第二級毒品甲基安非他命而持有甲基
        安非他命之低度行為，為其販賣之高度行為所吸收，均
        不另論罪。又被告二人所犯如附表所示各罪，犯意各別
        ，應予分論併罰。被告甲○○於95年間因施用第二級毒
        品案件，經臺灣嘉義地方法院判處有期徒刑五月，如易
        科罰金以新臺幣一千元折算一日確定，至97年3月25日
        易科罰金執行完畢，有台灣高等法院被告前案紀錄表附
        卷足參，其受徒刑之執行完畢後，五年以內故意再犯本
        案有期徒刑以上如附表所示之罪，為累犯，除法定刑為
        無期徒刑部分，依法不得加重外，各依刑法第47條第1
        項規定加重其刑。扣案之甲基安非他命51包（驗餘含51
        個夾鏈袋、51張標籤及4張白紙重量合計33‧097公克）
        ，係屬毒品危害防制條例第2條第2項第2款所列之第二
        級毒品，不論屬犯人所有與否，均應依毒品危害防制條
        例第18條第1項前段之規定，宣告沒收銷燬之；扣案之
        包裹盛裝上開甲基安非他命夾鏈袋51個、電子磅秤1台
        門號0000000000號、0000000000號、0000000000號行動
        電話3支（均含ＳＩＭ卡各1枚）、帳冊1本及門號00000
        00000號行動電話（含ＳＩＭ卡1枚），分係被告甲○○
        、乙○○所有供犯本案販賣第二級毒品所用之物，業據
        被告2人於原審供承在卷，併依毒品危害防制條例第19
        條第1項之規定宣告沒收。又被告甲○○、乙○○共同
        販毒如附表編號一至七所得；被告甲○○、乙○○、共
        犯谷傳水共同販毒如附表編號八所得，為因販賣第二級
        毒品所得之物，雖未扣案，仍依毒品危害防制條例第19
        條第1項規定諭知連帶沒收，如全部或一部不能沒收時
        ，以其財產抵償之。至於97年7月19日在共犯谷傳水身
        上扣得之門號0000000000號行動電話、第二級毒品甲基
        安非他命二包；於同日在嘉義市○○街89號1樓之2扣得
        之第一級毒品海洛因6包；於同日在被告甲○○身上扣
        得之第二級毒品甲基安非他命1包，被告二人均否認與
        販賣本案第二級毒品有關，亦均無證據證明與被告二人
        所犯本案販賣第二級毒品罪有何關連，爰不予宣告沒收
        及沒收銷燬之。
    三、本院認應予撤銷及駁回部分：
        (一)撤銷部分：原審對甲○○販賣附表所示編號第一、
            二、三、六、七、八部分予以論罪科刑，固非無見
            ，惟查：被告甲○○於97年7月19日經警查獲至97
            年9月11日偵查時，均未供出所販賣之第二級毒品
            甲基安非他命係向丙○○購買，僅供稱係向「向我
            前妻乙○○要的」、向綽號「阿誠」、「介誠」或
            「謝介誠」者購買 (詳警卷第19頁、偵查卷第75頁
            )，迄97年10月23日始供稱所販賣之第二級毒品甲
            基安非他命係向丙○○購買 (詳偵查卷第94頁)，
            惟丙○○販賣之第二級毒品甲基安非他命予被告甲○○部分，早於97年8月25日即被查獲，且依起訴
            事實之記載，亦非因甲○○之供出毒品來源，因而
            破獲者，有臺灣嘉義地方法院檢察署97年度偵字第
            5994號起訴書及電話查詢表附卷可按 (附於原審卷
            第88至90頁)，況丙○○於偵查中亦證稱，其並未
            販賣之第二級毒品甲基安非他命給甲○○ (詳偵查
            卷第128頁、第140頁)，故被告於97年10月23日供
            稱所販賣之第二級毒品甲基安非他命係向丙○○購
            買時，丙○○早已被查獲，並非被告供出而查獲，
            原審竟認甲○○於97年10月23日供稱：其所販賣之
            第二級毒品甲基安非他命係於97年6月11日向丙○○購買，係因其供出毒品來源，因而破獲丙○○販
            賣第二級毒品安非他命，並依毒品危害防制條例第
            17條規定減輕其刑，顯有不當，被告甲○○此部分
            上訴意旨，認原審量刑太重，自不足取，公訴人此
            部分上訴意旨，指摘原判決不當，為有理由，應由
            本院將原判決此部分予以撤銷改判，被告犯數罪，
            已定應執行之刑，此部分既經上訴而撤銷，原定之
            執行刑亦失所附麗，應並予撤銷。爰審酌被告甲○○係小學畢業之智識程度，其販賣毒品對國人身心
            及社會治安之危害，販賣之次數、所得，及犯後均
            坦承犯行，深具悔意等一切情狀，分別量處如附表
            所示第一、二、三、六、七、八號所示之刑，扣案
            之甲基安非他命51包（驗餘含51個夾鏈袋、51張標
            籤及4張白紙重量合計33‧097公克），依毒品危害
            防制條例第18條第1項前段之規定，宣告沒收銷燬
            之，扣案之包裹盛裝上開甲基安非他命夾鏈袋51個
            、電子磅秤1台門號0000000000號、0000000000號
            、0000000000號行動電話3支（均含ＳＩＭ卡各1枚
            ）、帳冊1本及門號0000000000號行動電話（含Ｓ
            ＩＭ卡1枚），依毒品危害防制條例第19條第1項之
            規定宣告沒收。另被告甲○○、乙○○共同販毒如
            附表編號一至七所得；被告甲○○、乙○○、共犯
            谷傳水共同販毒如附表編號八所得，依毒品危害防
            制條例第19條第1項規定諭知連帶沒收，如全部或
            一部不能沒收時，以其財產抵償之。至於97年7月
            19日在共犯谷傳水身上扣得之門號0000000000號行
            動電話、第二級毒品甲基安非他命二包；於同日在
            嘉義市○○街89號1樓之2扣得之第一級毒品海洛因
            6包；於同日在被告甲○○身上扣得之第二級毒品
            甲基安非他命1包，被告二人均否認與販賣本案第
            二級毒品有關，亦均無證據證明與被告二人所犯本
            案販賣第二級毒品罪有何關連，故不予宣告沒收及
            沒收銷燬之。
        (二)駁回部分：原審認被告甲○○販賣附表所示第四、
            五號部分與乙○○販賣附表所示第一號至第八號部
            分，之罪證明確，適用毒品危害防制條例第4條第2
            項、第17條、第18條第1項前段、第19條第1項，刑
            法第11條、第28條、第47條第1項，並審酌被告甲○○、乙○○分係國中、小學畢業之智識程度，販
            賣毒品對國人身心及社會治安之危害，販賣之次數
            、所得，及犯後均坦承犯行，深具悔意，且乙○○
            係幫甲○○販賣，僅處於協助地位，惡性較輕等一
            切情狀，分別量處甲○○如附表所示第四、五號，
            乙○○如附表所示第一號至八號所示之刑，乙○○
            並定其應執行之刑為有期徒刑七年八月，並將扣案
            之甲基安非他命51包（驗餘含51個夾鏈袋、51張標
            籤及4張白紙重量合計33‧097公克），依毒品危害
            防制條例第18條第1項前段之規定，宣告沒收銷燬
            之，扣案之包裹盛裝上開甲基安非他命夾鏈袋51個
            、電子磅秤1台門號0000000000號、0000000000號
            、0000000000號行動電話3支（均含ＳＩＭ卡各1枚
            ）、帳冊1本及門號0000000000號行動電話（含Ｓ
            ＩＭ卡1枚），依毒品危害防制條例第19條第1項之
            規定宣告沒收。另被告甲○○、乙○○共同販毒如
            附表編號一至七所得；被告甲○○、乙○○、共犯
            谷傳水共同販毒如附表編號八所得，依毒品危害防
            制條例第19條第1項規定諭知連帶沒收，如全部或
            一部不能沒收時，以其財產抵償之。併說明於97年
            7月19日在共犯谷傳水身上扣得之門號0000000000
            號行動電話、第二級毒品甲基安非他命二包；於同
            日在嘉義市○○街89號1樓之2扣得之第一級毒品海
            洛因6包；於同日在被告甲○○身上扣得之第二級
            毒品甲基安非他命1包，被告二人均否認與販賣本
            案第二級毒品有關，亦均無證據證明與被告二人所
            犯本案販賣第二級毒品罪有何關連，故不予宣告沒
            收及沒收銷燬之。此部分之認事用法俱無不合，量
            刑亦稱妥適，被告上訴意，認原審量刑太重，公訴
            人認原審量刑太輕，分別指摘原判此部分決不當，
            並無可取，為無理由，應予駁回。
    四、甲○○定應執行刑部分：甲○○所犯如附表編號第四、
        五號所示之刑 (駁回部分)與編號第一、二、三、六、
        七、八之罪部分所示之刑 (撤銷部分)，應執行有期徒
        刑拾年。扣案之第二級毒品甲基安非他命伍拾壹包（驗
        餘含伍拾壹個夾鏈袋、伍拾壹張標籤及肆張白紙重量合
        計參參點零玖柒公克）均沒收銷毀之，上開毒品甲基安
        非他命外包裝夾鏈袋伍拾壹個均沒收、電子磅秤壹台、
        門號0000000000、0000000000、
        0000000000、0000000000號行動
        電話肆支（均含ＳＩＭ卡各壹枚）及帳冊壹本均沒收。
        未扣案之販賣第二級毒品所得新臺幣玖仟伍佰元由甲○○、乙○○連帶沒收，如全部或一部不能沒收時，以其
        財產抵償之；未扣案之販賣第二級毒品所得新臺幣壹仟
        元由甲○○、乙○○與共犯谷傳水連帶沒收，如全部或
        一部不能沒收時，以其財產抵償之。
   五、據上論斷，應依刑事訴訟法第368條、第369條第1項前段
       、第364條、第299條第一項前段、毒品危害防制條例第4
       條第2項、第18條第1項前段、第19條第1項，刑法第11條
       、第28條、第47條第1項、第51條第5款，判決如主文。
本案經檢察官江守權到庭執行職務。
中    華    民    國    98    年    3     月    19    日
                  刑事第五庭    審判長法  官  楊明章
                                      法  官  楊子莊
                                      法  官  戴勝利
以上正本證明與原本無異。
如不服本判決應於收受送達後10日內向本院提出上訴書狀，其未
敘述上訴理由者，並得於提起上訴後10日內向本院補提理由書（
均須按他造當事人之人數附繕本）「切勿逕送上級法院」。
                                      書記官  陳淑貞
中    華    民    國    98    年    3     月    19    日
附錄：本判決論罪科刑法條：
毒品危害防制條例第4條第2項：製造、運輸、販賣第二級毒品者
                            ，處無期徒刑或七年以上有期徒
                            刑，得併科新臺幣七百萬元以下
                            罰金。
附表：
┌──┬───┬───────┬─────────────────┬───────────┬──────────────┐
│編號│買受人│時          間│交易內容（聯絡方式、接洽者、交易地│罪                  名│宣           告           刑│
│    │      │              │點、數量、價格等）                │                      │                            │
├──┼───┼───────┼─────────────────┼───────────┼──────────────┤
│一  │谷傳水│九十七年七月中│谷傳水直接至甲○○及乙○○位於嘉義│甲○○、乙○○共同販賣│甲○○處有期徒刑柒年貳月，莊│
│    │      │旬（卡玫基颱風│市○區○○街八九號一樓二租賃處，以│第二級毒品，甲○○累犯│秋琴處有期徒刑柒年。扣案之第│
│    │      │來襲前一、二日│三千元價格，向甲○○購買第二級毒品│                      │二級毒品甲基安非他命伍拾壹包│
│    │      │）            │甲基安非他命一包。                │                      │（驗餘含伍拾壹個夾鏈袋、伍拾│
│    │      │              │                                  │                      │壹張標籤及肆張白紙重量合計參│
│    │      │              │                                  │                      │參點零玖柒公克）均沒收銷毀之│
│    │      │              │                                  │                      │，上開毒品甲基安非他命外包裝│
│    │      │              │                                  │                      │夾鏈袋伍拾壹個均沒收、電子磅│
│    │      │              │                                  │                      │秤壹台、門號00000000│
│    │      │              │                                  │                      │一一、0000000000、│
│    │      │              │                                  │                      │0000000000、○九八│
│    │      │              │                                  │                      │0000000號行動電話肆支│
│    │      │              │                                  │                      │（均含ＳＩＭ卡各壹枚）及帳冊│
│    │      │              │                                  │                      │壹本均沒收，販賣第二級毒品犯│
│    │      │              │                                  │                      │罪所得新臺幣參仟元由甲○○、│
│    │      │              │                                  │                      │乙○○連帶沒收，如全部或一部│
│    │      │              │                                  │                      │不能沒收時，以其財產抵償之。│
├──┼───┼───────┼─────────────────┼───────────┼──────────────┤
│二  │簡嘉佑│九十七年六月二│簡嘉佑撥打門號0000000000│甲○○、乙○○共同販賣│甲○○處有期徒刑柒年貳月，莊│
│    │      │十五日至同年六│號行動電話予甲○○所使用之門號○九│第二級毒品，甲○○累犯│秋琴處有期徒刑柒年。扣案之第│
│    │      │月底某日晚上  │00000000號行動電話與甲○○│                      │二級毒品甲基安非他命伍拾壹包│
│    │      │              │先行聯繫購毒事宜，由甲○○騎乘機車│                      │（驗餘含伍拾壹個夾鏈袋、伍拾│
│    │      │              │至嘉義市家樂福旁地下道出口附近路旁│                      │壹張標籤及肆張白紙重量合計參│
│    │      │              │，將第二級毒品甲基安非他命一包交予│                      │參點零玖柒公克）均沒收銷毀之│
│    │      │              │簡嘉佑，並收取二千元價金。        │                      │，上開毒品甲基安非他命外包裝│
│    │      │              │                                  │                      │夾鏈袋伍拾壹個均沒收、電子磅│
│    │      │              │                                  │                      │秤壹台、門號00000000│
│    │      │              │                                  │                      │一一、0000000000、│
│    │      │              │                                  │                      │0000000000、○九八│
│    │      │              │                                  │                      │0000000號行動電話肆支│
│    │      │              │                                  │                      │（均含ＳＩＭ卡各壹枚）及帳冊│
│    │      │              │                                  │                      │壹本均沒收，販賣第二級毒品犯│
│    │      │              │                                  │                      │罪所得新臺幣貳仟元由甲○○、│
│    │      │              │                                  │                      │乙○○連帶沒收，如全部或一部│
│    │      │              │                                  │                      │不能沒收時，以其財產抵償之。│
├──┼───┼───────┼─────────────────┼───────────┼──────────────┤
│三  │簡嘉佑│九十七年七月某│簡嘉佑撥打門號0000000000│甲○○、乙○○共同販賣│甲○○處有期徒刑柒年貳月，莊│
│    │      │日下午        │號行動電話予甲○○所使用之門號八七│第二級毒品，甲○○累犯│秋琴處有期徒刑柒年。扣案之第│
│    │      │              │一九○七一一號行動電話與甲○○先行│                      │二級毒品甲基安非他命伍拾壹包│
│    │      │              │聯繫購毒事宜，由甲○○騎乘機車至嘉│                      │（驗餘含伍拾壹個夾鏈袋、伍拾│
│    │      │              │義市家樂福旁地下道出口附近路旁，以│                      │壹張標籤及肆張白紙重量合計參│
│    │      │              │二千元價格，販賣第二級毒品甲基安非│                      │參點零玖柒公克）均沒收銷毀之│
│    │      │              │他命一包予簡嘉佑。                │                      │，上開毒品甲基安非他命外包裝│
│    │      │              │                                  │                      │夾鏈袋伍拾壹個均沒收、電子磅│
│    │      │              │                                  │                      │秤壹台、門號00000000│
│    │      │              │                                  │                      │一一、0000000000、│
│    │      │              │                                  │                      │0000000000、○九八│
│    │      │              │                                  │                      │0000000號行動電話肆支│
│    │      │              │                                  │                      │（均含ＳＩＭ卡各壹枚）及帳冊│
│    │      │              │                                  │                      │壹本均沒收，販賣第二級毒品犯│
│    │      │              │                                  │                      │罪所得新臺幣貳仟元由甲○○、│
│    │      │              │                                  │                      │乙○○連帶沒收，如全部或一部│
│    │      │              │                                  │                      │不能沒收時，以其財產抵償之。│
├──┼───┼───────┼─────────────────┼───────────┼──────────────┤
│四  │蔡金城│九十七年五月中│甲○○與乙○○至蔡金城父親所經營之│甲○○、乙○○共同販賣│甲○○處有期徒刑柒年貳月，莊│
│    │      │旬某日        │麵攤消費，蔡金城向其表示欲購買五百│第二級毒品，甲○○累犯│秋琴處有期徒刑柒年。扣案之第│
│    │      │              │元第二級毒品甲基安非他命，並交付五│                      │二級毒品甲基安非他命伍拾壹包│
│    │      │              │百元價金與甲○○，甲○○向乙○○表│                      │（驗餘含伍拾壹個夾鏈袋、伍拾│
│    │      │              │示上情，並自乙○○所背之皮包內取出│                      │壹張標籤及肆張白紙重量合計參│
│    │      │              │一包第二級毒品甲基安非他命交付蔡金│                      │參點零玖柒公克）均沒收銷毀之│
│    │      │              │城。                              │                      │，上開毒品甲基安非他命外包裝│
│    │      │              │                                  │                      │夾鏈袋伍拾壹個均沒收、電子磅│
│    │      │              │                                  │                      │秤壹台、門號00000000│
│    │      │              │                                  │                      │一一、0000000000、│
│    │      │              │                                  │                      │0000000000、○九八│
│    │      │              │                                  │                      │0000000號行動電話肆支│
│    │      │              │                                  │                      │（均含ＳＩＭ卡各壹枚）及帳冊│
│    │      │              │                                  │                      │壹本均沒收，販賣第二級毒品犯│
│    │      │              │                                  │                      │罪所得新臺幣伍佰元由甲○○、│
│    │      │              │                                  │                      │乙○○連帶沒收，如全部或一部│
│    │      │              │                                  │                      │不能沒收時，以其財產抵償之。│
├──┼───┼───────┼─────────────────┼───────────┼──────────────┤
│五  │蔡金城│九十七年六月十│蔡金城撥打門號0000000000│甲○○、乙○○共同販賣│甲○○處有期徒刑柒年貳月，莊│
│    │      │日            │號行動電話號碼予甲○○及乙○○使用│第二級毒品，甲○○累犯│秋琴處有期徒刑柒年。扣案之第│
│    │      │              │如犯罪事實欄所示四支行動電話中之某│                      │二級毒品甲基安非他命伍拾壹包│
│    │      │              │門號，與甲○○先行聯繫購毒事宜，由│                      │（驗餘含伍拾壹個夾鏈袋、伍拾│
│    │      │              │甲○○將第二級毒品甲基安非他命一包│                      │壹張標籤及肆張白紙重量合計參│
│    │      │              │攜至蔡金城位於嘉義市○○○路三六五│                      │參點零玖柒公克）均沒收銷毀之│
│    │      │              │巷七號住處交付蔡金城，並收取一千元│                      │，上開毒品甲基安非他命外包裝│
│    │      │              │價金。                            │                      │夾鏈袋伍拾壹個均沒收、電子磅│
│    │      │              │                                  │                      │秤壹台、門號00000000│
│    │      │              │                                  │                      │一一、0000000000、│
│    │      │              │                                  │                      │0000000000、○九八│
│    │      │              │                                  │                      │0000000號行動電話肆支│
│    │      │              │                                  │                      │（均含ＳＩＭ卡各壹枚）及帳冊│
│    │      │              │                                  │                      │壹本均沒收，販賣第二級毒品犯│
│    │      │              │                                  │                      │罪所得新臺幣壹仟元由甲○○、│
│    │      │              │                                  │                      │乙○○連帶沒收，如全部或一部│
│    │      │              │                                  │                      │不能沒收時，以其財產抵償之。│
├──┼───┼───────┼─────────────────┼───────────┼──────────────┤
│六  │蔡金城│九十七年六月二│蔡金城撥打門號0000000000│甲○○、乙○○共同販賣│甲○○處有期徒刑柒年貳月，莊│
│    │      │十一日        │號行動電話號碼予甲○○及乙○○使用│第二級毒品，甲○○累犯│秋琴處有期徒刑柒年。扣案之第│
│    │      │              │如犯罪事實欄所示四支行動電話中之某│                      │二級毒品甲基安非他命伍拾壹包│
│    │      │              │門號，與甲○○先行聯繫購毒事宜，再│                      │（驗餘含伍拾壹個夾鏈袋、伍拾│
│    │      │              │至甲○○及乙○○位於嘉義市○○街四│                      │壹張標籤及肆張白紙重量合計參│
│    │      │              │一號租屋處給付五百元價金予甲○○，│                      │參點零玖柒公克）均沒收銷毀之│
│    │      │              │由甲○○交付第二級毒品甲基安非他命│                      │，上開毒品甲基安非他命外包裝│
│    │      │              │一包予蔡金城。                    │                      │夾鏈袋伍拾壹個均沒收、電子磅│
│    │      │              │                                  │                      │秤壹台、門號00000000│
│    │      │              │                                  │                      │一一、0000000000、│
│    │      │              │                                  │                      │0000000000、○九八│
│    │      │              │                                  │                      │0000000號行動電話肆支│
│    │      │              │                                  │                      │（均含ＳＩＭ卡各壹枚）及帳冊│
│    │      │              │                                  │                      │壹本均沒收，販賣第二級毒品犯│
│    │      │              │                                  │                      │罪所得新臺幣伍佰元由甲○○、│
│    │      │              │                                  │                      │乙○○連帶沒收，如全部或一部│
│    │      │              │                                  │                      │不能沒收時，以其財產抵償之。│
├──┼───┼───────┼─────────────────┼───────────┼──────────────┤
│七  │蔡金城│九十七年七月中│蔡金城撥打門號0000000000│甲○○、乙○○共同販賣│甲○○處有期徒刑柒年貳月，莊│
│    │      │旬某日        │號行動電話號碼予甲○○及乙○○使用│第二級毒品，甲○○累犯│秋琴處有期徒刑柒年。扣案之第│
│    │      │              │如犯罪事實欄所示四支行動電話中之某│                      │二級毒品甲基安非他命伍拾壹包│
│    │      │              │門號，與甲○○先行聯繫購毒事宜，再│                      │（驗餘含伍拾壹個夾鏈袋、伍拾│
│    │      │              │至甲○○及乙○○位於嘉義市○○街四│                      │壹張標籤及肆張白紙重量合計參│
│    │      │              │一號租屋處給付五百元價金予甲○○，│                      │參點零玖柒公克）均沒收銷毀之│
│    │      │              │由甲○○交付第二級毒品甲基安非他命│                      │，上開毒品甲基安非他命外包裝│
│    │      │              │一包予蔡金城。                    │                      │夾鏈袋伍拾壹個均沒收、電子磅│
│    │      │              │                                  │                      │秤壹台、門號00000000│
│    │      │              │                                  │                      │一一、0000000000、│
│    │      │              │                                  │                      │0000000000、○九八│
│    │      │              │                                  │                      │0000000號行動電話肆支│
│    │      │              │                                  │                      │（均含ＳＩＭ卡各壹枚）及帳冊│
│    │      │              │                                  │                      │壹本均沒收，販賣第二級毒品犯│
│    │      │              │                                  │                      │罪所得新臺幣伍佰元由甲○○、│
│    │      │              │                                  │                      │乙○○連帶沒收，如全部或一部│
│    │      │              │                                  │                      │不能沒收時，以其財產抵償之。│
├──┼───┼───────┼─────────────────┼───────────┼──────────────┤
│八  │真實姓│九十七年七月十│「角鐵」撥打電話予甲○○及乙○○使│甲○○、乙○○共同販賣│甲○○處有期徒刑柒年貳月，莊│
│    │名年籍│九日上午      │用如犯罪事實欄所示四支行動電話中之│第二級毒品，甲○○累犯│秋琴處有期徒刑柒年。扣案之第│
│    │不詳綽│              │某某門號，向甲○○購買第二級毒品甲│                      │二級毒品甲基安非他命伍拾壹包│
│    │號「角│              │基安非他命一千元，甲○○再委由谷傳│                      │（驗餘含伍拾壹個夾鏈袋、伍拾│
│    │鐵」之│              │水將第二級毒品甲基安非他命一包攜至│                      │壹張標籤及肆張白紙重量合計參│
│    │成年男│              │嘉義市西區家樂福大賣場對面之統一便│                      │參點零玖柒公克）均沒收銷毀之│
│    │子    │              │利商店交予「角鐵」（谷傳水所涉販賣│                      │，上開毒品甲基安非他命外包裝│
│    │      │              │第二級毒品罪嫌部分由檢察官另案偵辦│                      │夾鏈袋伍拾壹個均沒收、電子磅│
│    │      │              │中）。                            │                      │秤壹台、門號00000000│
│    │      │              │                                  │                      │一一、0000000000、│
│    │      │              │                                  │                      │0000000000、○九八│
│    │      │              │                                  │                      │0000000號行動電話肆支│
│    │      │              │                                  │                      │（均含ＳＩＭ卡各壹枚）及帳冊│
│    │      │              │                                  │                      │壹本均沒收，販賣第二級毒品犯│
│    │      │              │                                  │                      │罪所得新臺幣壹仟元由甲○○、│
│    │      │              │                                  │                      │乙○○與共犯谷傳水連帶沒收，│
│    │      │              │                                  │                      │如全部或一部不能沒收時，以其│
│    │      │              │                                  │                      │財產抵償之。                │
└──┴───┴───────┴─────────────────┴───────────┴──────────────┘


司法院資訊處製作；財團法人民間司法改革基金會備份。
